【裁判字號】    98,易,1966
【裁判日期】    981012
【裁判案由】    竊盜
【裁判全文】
臺灣板橋地方法院刑事判決              98年度易字第1966號
公  訴  人  臺灣板橋地方法院檢察署檢察官
被      告  甲○○
                      號6樓
上列被告因竊盜案件，經檢察官提起公訴（98年度偵字第17924
、18317 號），被告於準備程序中就被訴事實為有罪之陳述，本
院改行簡式審判程序，並判決如下：
    主    文
甲○○攜帶兇器竊盜，累犯，處有期徒刑壹年。扣案剪刀壹支沒
收之；又攜帶兇器竊盜，累犯，處有期徒刑柒月。扣案剪刀壹支
沒收之；應執行有期徒刑壹年陸月，扣案剪刀貳支沒收之。
    事    實
一、甲○○前於民國95年間，因施用第一級毒品案件，經臺灣高
    等法院以95年度上訴字第2092號撤銷原判決，改判處有期徒
    刑1 年1 月，上訴後復經最高法院以95年度台上字第5925號
    判決駁回上訴確定。又因施用第二級毒品案件，經本院以95
    年度簡字第3841號判處有期徒刑6 月確定，並經臺灣高等法
    院以96年度聲字第355 號裁定定其應執行刑為有期徒刑1 年
    5 月。另於同年間，再因竊盜案件經臺灣桃園地方法院以95
    年度易字第1024號判處有期徒刑5 月確定，及因詐欺案件經
    本院以95年度易字第2524號判處有期徒刑4 月確定，復因施
    用第一級毒品案件經本院以95年度訴字第3007號判處有期徒
    刑1 年，上訴後復經臺灣高等法院以96年度上訴字第2276號
    判決駁回上訴確定，另因施用第二級毒品案件經本院以95年
    度簡字第6691號判處有期徒刑6 月確定。其後，前述6 罪經
    臺灣高等法院以96年度聲減字第4246號分別減刑後再定應執
    行刑為有期徒刑1 年10月，執行至97年5 月15日假釋出監，
    同時交付保護管束，迄97年9 月27日保護管束期滿執行完畢
    。詎甲○○仍不知警惕，竟先後為下列行為：
    (一)於98年6 月14日5 時30分許，在臺北縣鶯歌鎮○○街60巷
      內，見丙○○所管領（車主登記為立園造園工程有限公司
      ）、車號5192-HG 號、停放該址之自用小貨車車門未鎖，
      認為有機可乘，乃以其所攜帶客觀上足以對人之生命、身
      體、安全構成威脅可為兇器使用之剪刀1 支，插入該車電
      門啟動引擎後駛離現場而竊取之。嗣因丙○○於同日7 時
      56分發覺該車遭竊後即報警處理，其後員警亦於臺北縣三
      峽鎮○○路331 號發現該車，即派員在場埋伏等候，迨甲
      ○○於98年6 月29日19時30分許前往取車時，即上前當場
      查獲，並在該車內查扣上開剪刀1 支。
    (二)於98年6 月27日8 時20分許，在臺北縣鶯歌鎮○○路94巷
      33之5 號前，見陳義郎所有、車號6N-7058 號、同放該址
      之自用小貨車無人看守，認為有機可乘，乃以其所攜帶客
      觀上足以對人之生命、身體、安全構成威脅可為兇器使用
      之剪刀1 支，插入該車車門鎖孔後開啟車門，入車竊取陳
      義郎置放車內之現金新臺幣（下同）37元得手。嗣員警接
      獲線報，乃即前往該址查察，發現陳義雄仍坐在該車車內
      且行跡可疑，乃即上前盤查，並當場扣得上開剪刀1 支及
      起出現金37元。
二、案經丙○○、陳義雄分別訴由臺北縣政府警察局三峽分局報
    請臺灣板橋地方法院檢察署檢察官偵查後起訴。
    理    由
一、上開犯罪事實，業據被告於本院審理時自白不諱，核與證人
    丙○○於警詢時之陳述、證人陳義雄於警詢及偵訊時具結所
    證、證人即前述第(二)案接獲線報前往現場之警員許景超於偵
    訊時具結所證相符，並有現場照片、贓物認領保管單附卷，
    及2 把剪刀扣案為證，堪認被告前揭自白屬實。本案事證明
    確，被告犯行堪以認定。
二、查本案先後扣得2 支剪刀，前述第(一)案所查扣之剪刀為黑色
    刀身，剪刀外觀與乙○98偵18317 號卷第17頁所示照片相同
    ，刀身是鐵製，包覆塑膠刀身，剪刀前端均已斷裂，刀口鋒
    利；又前述第(二)案所查扣之剪刀則僅有刀身，其外觀與乙○
    98偵17924 號卷第22頁照片相同，無刀柄，刀身為鐵製，尖
    端尖銳等情，業據本院於98年9 月28日審理時勘驗屬實，有
    勘驗筆錄在卷可查，是核被告犯罪事實第一段第(一)(二)小段所
    為，均係犯刑法第321 條第1 項第3 款之攜帶兇器竊盜罪。
    其所犯2 罪之犯罪時間、地點及客體不同，顯係基於個別犯
    意所為，應予分論併罰。又被告有前揭事實欄第一段所載科
    刑及執行紀錄乙節，有臺灣高等法院被告前案紀錄表附卷可
    稽，其於有期徒刑執行完畢後5 年以內，故意再犯本案有期
    徒刑以上之罪，為累犯，應依刑法第47條第1 項規定，加重
    其刑。爰審酌被告犯罪之動機目的，智識程度，竊盜犯罪所
    得財物多寡（第(一)案竊得財物之價值顯然高於第(二)案），犯
    罪使用手段之危險性，及其犯後坦認犯行態度良好等一切情
    狀，分別量處如主文所示之刑，並定其應執行之刑。末查扣
    案剪刀2 支，乃被告所有用以行竊所用之物，爰依刑法第38
    條第1 項第2 款沒收之。
三、按除被告所犯為死刑、無期徒刑、最輕本刑為3 年以上有期
    徒刑之罪或高等法院管轄第一審案件者外，於前條第1 項程
    序進行中，被告先就被訴事實為有罪之陳述時，審判長得告
    知被告簡式審判程序之旨，並聽取當事人、代理人、辯護人
    及輔佐人之意見後，裁定進行簡式審判程序，刑事訴訟法第
    273 條之1 第1 項定有明文。本案被告被訴刑法第321條第1
    項加重竊盜罪之法定本刑為「6 月以上5 年以下有期徒刑」
    ，並非最輕本刑3 年以上之罪，且被告於本院準備程序期日
    就被訴事實為有罪之陳述後，經告知被告簡式審判程序之旨
    ，並聽取被告及檢察官之意見後，改用簡式審判程序審理之
    ，附此說明。
據上論斷，應依刑事訴訟法第273 條之1 第1 項、第284 條之1
、第299 條第1 項前段，刑法第321 條第1 項第3 款、第47條第
1 項前段、第51條第5 款、第38條第1 項第2 款，判決如主文。
本案經檢察官林慈雁到庭執行職務。
中    華    民    國    98    年    10    月    12    日
                  刑事第十三庭  法  官  楊明佳
以上正本證明與原本無異。
如不服本判決應於收受送達後10日向本院提出上訴書狀，並應敘
述具體理由；其未敘述上訴理由者，應於上訴期間屆滿後20日內
向本院補提理由書（均須按他造當事人之人數附繕本）「切勿逕
送上級法院」。
                                書記官  林金良
中    華    民    國    98    年    10    月    12    日
附錄本案論罪科刑法條全文
刑法第321條
犯竊盜罪而有左列情形之一者，處 6 月以上、 5 年以下有期徒
刑：
一、於夜間侵入住宅或有人居住之建築物、船艦或隱匿其內而犯
    之者。
二、毀越門扇、牆垣或其他安全設備而犯之者。
三、攜帶兇器而犯之者。
四、結夥三人以上而犯之者。
五、乘火災、水災或其他災害之際而犯之者。
六、在車站或埠頭而犯之者。
前項之未遂犯罰之。


司法院資訊處製作；財團法人民間司法改革基金會備份。
